臺灣苗栗地方法院刑事判決　　　　　　 100年度簡上字第88號
上　訴　人
即　被　告　張麗珠
　　　　　　謝佑宗
上列上訴人即被告因傷害等案件，不服本院簡易庭100 年度苗簡
字第648 號，中華民國100 年8 月31日第一審刑事簡易判決（聲
請簡易判決處刑書案號：臺灣苗栗地方法院檢察署100 年度偵字
第1779號），提起上訴，本院管轄之第二審合議庭判決如下：
    主  文
上訴駁回。
張麗珠、謝佑宗均緩刑貳年，並應依附件即本院一○○年度簡上
附民字第五號和解筆錄所示分期方式，連帶給付新臺幣壹拾伍萬
元予林君樺。
    事  實
一、張麗珠與謝佑宗為母子，其等於民國100 年2 月5 日17時20
    分許，由謝佑宗駕駛車號9971-YP 號自用小客貨車搭載張麗
    珠，行經苗栗縣銅鑼鄉九湖村大興善寺旁茶園挑鹽古道時，
    適林君樺與其家人駕駛車號YZ-6283 號自用小客車行經該處
    。詎兩車會車時，張麗珠、謝佑宗與林君樺因細故發生爭執
    ，張麗珠竟基於公然侮辱之犯意，在前開不特定人得共見共
    聞之場所，以「肖婆」、「肖查某」（臺語）等語辱罵林君
    樺，足以貶損林君樺之名譽。另張麗珠、謝佑宗復共同基於
    傷害之犯意聯絡，由張麗珠徒手抓住林君樺之手臂並推林君
    樺，謝佑宗則揮拳毆打林君樺之頭部，並將林君樺推倒於地
    ，致林君樺受有腦震盪及右臉頰紅腫之傷害。
二、案經林君樺訴由高雄市政府警察局楠梓分局通報苗栗縣警察
    局苗栗分局報告臺灣苗栗地方法院檢察署檢察官偵查後，聲
    請本院逕以簡易判決處刑。
    理  由
一、上訴意旨略以：上訴人即被告張麗珠、謝宗佑對於聲請簡易
    判決處刑書所載之犯罪事實均不爭執，惟因被告二人與告訴
    人林君樺已達成和解，且和解筆錄亦載明告訴人願意原諒被
    告二人涉犯刑法傷害罪或公然侮辱罪等犯行，並撤回本院10
    0 年度簡上字第88號傷害等案件之告訴，故希望法院能再給
    被告二人自新機會等語。
二、證據能力方面判斷：按「被告以外之人於審判外之陳述，雖
    不符前4 條之規定，而經當事人於審判程序同意作為證據，
    法院審酌該言詞陳述或書面陳述作成時之情況，認為適當者
    ，亦得為證據。」、「當事人、代理人或辯護人於法院調查
    證據時，知有第159 條第1 項不得為證據之情形，而未於言
    詞辯論終結前聲明異議者，視為有前項之同意。」刑事訴訟
    法第159 條之5 第1 項、第2 項分別定有明文。查本院援為
    後開事實認定之「供述證據」，概經被告於準備程序同意作
    為認定事實之證據（見本院卷第38頁），且迄至言論終結前
    均未有任何異議，兼以本院自形式上察其作成、取得當時之
    外部情況，亦俱無「任意性」或「信用性」違反而顯然不適
    當之情形，故應與刑事訴訟法第159 條之5 第1 項、第2 項
    之規定相符。因認關此證人於「審判外之言詞陳述或書面陳
    述」，之於本案而言，均有證據能力，而毋庸再依刑事訴訟
    法第159 條之1 至同法第159 條之4 等規定為個別性之斟酌
    。另除供述證據以外，其餘業經本院援為後開事實認定之「
    非供述證據」，均核無公務員違法採證之情形，並經本院於
    審判期日，依刑事訴訟法第164 條規定，踐行證據調查之法
    定程序，提示被告而使其辨認，則其證據能力之具備，亦毋
    待言。
三、訊據被告張麗珠、謝佑宗對於前開事實欄所載有公然侮辱或
    共同傷害等犯行，於本院準備程序及審理時均坦承不諱，並
    據告訴人即被害人林君樺於警詢及偵訊中指述綦詳，復有李
    綜合醫療社團法人苑裡李綜合醫院診斷證明書影本1 份、告
    訴人受傷照片影本等附卷可憑，堪信被告二人自白與事實相
    符，故本案事證明確，被告二人之犯行洵堪認定。
四、核被告張麗珠所為，係犯刑法第309 條第1 項公然侮辱罪、
    同法第277 條第1 項傷害罪；被告謝佑宗係犯刑法第277 條
    第1 項傷害罪。被告張麗珠、謝佑宗就上開傷害罪犯行有犯
    意聯絡及行為分擔，應論以共同正犯。又被告張麗珠所犯公
    然侮辱罪及傷害罪行，犯意各別，行為互殊，應予分論併罰
    。原審審酌被告二人與告訴人僅因會車發生爭執，便共同徒
    手傷害告訴人，暨被告張麗珠另公然侮辱告訴人之犯罪動機
    、目的、手段，兼衡被告二人之生活狀況、智識程度、犯後
    態度、告訴人所受傷害及被侮辱程度等一切情狀，量處被告
    張麗珠就公然侮辱罪部分拘役20日，共同傷害部分拘役50日
    ，定應執行刑60日，被告謝佑宗共同傷害部分拘役50日，如
    易科罰金均以新臺幣（下同）1,000 元折算1 日等節，其認
    事用法並無違誤，量刑亦屬恰當，應予維持，上訴意旨指摘
    原審簡易判決不當，為無理由，應予駁回。
五、末查，被告張麗珠、謝佑宗均未曾因故意犯罪受有期徒刑以
    上刑之宣告，有臺灣高等法院被告前案紀錄表在卷可考，參
    以被告二人與告訴人間並無宿怨，本次純因會車糾紛，一時
    失慮致罹刑章，犯後並已深表悔悟，且戮力與告於人達成和
    解（參見本院100 年度簡上附民字第5 號和解筆錄，即附件
    ），經此科刑教訓後，信當知所警惕，而無再犯之虞，因認
    被告二人所受刑之宣告，以暫不執行為適當，爰均併宣告緩
    刑二年，用啟自新，以勵來茲。另按緩刑宣告，得斟酌情形
    ，命犯罪行為人向被害人支付相當數額之財產或非財產上之
    損害賠償，刑法第74條第2 項第3 款亦有明定。本院斟酌告
    訴人權益之保障，為確保被告二人於緩刑期間，能按其等承
    諾告訴人之賠償金額及付款方式履行，認於緩刑期間課予相
    當負擔，較為適當，以確實收緩刑之功效，爰依前揭規定及
    本院100 年度簡上附民字第5 號和解筆錄內容，諭知被告張
    麗珠、謝佑宗應依上開和解筆錄所示分期方式，連帶給付15
    0,000 元予林君樺。另倘被告未遵循本院諭知之負擔而情節
    重大者，檢察官於緩刑期間內尚得依刑事訴訟法第476 條及
    刑法第75條之1 第1 項第4 款之規定，聲請撤銷本件緩刑之
    宣告，附此敘明之。
據上論斷，應依刑事訴訟法第455 條之1 第1 項、第3 項、第36
8 條，刑法第74條第1 項第1 款、第2 項第3 款，判決如主文。
本案經檢察官盧明軒到庭執行職務。
中    華    民    國  100     年    12    月    20    日
            刑事第三庭審判長法  官  魏宏安
                            法  官  陳文貴
                            法  官  游欣怡
以上正本證明與原本無異。
本件判決不得上訴。
中    華    民    國  100     年    12    月    20    日
                            書記官  涂村宇
附錄本案論罪科刑法條全文：
中華民國刑法第309條第1 項
（公然侮辱罪）
公然侮辱人者，處拘役或 3 百元以下罰金。
中華民國刑法第277條第1項
（普通傷害罪）
傷害人之身體或健康者，處 3 年以下有期徒刑、拘役或 1 千元
以下罰金。
附件：本院100年度簡上附民字第5 號和解筆錄。